---
title: "Explication de la fonction plot_marathon_box"
output: rmarkdown::html_vignette
vignette: >
  %\VignetteIndexEntry{fonction-plot_marathon_box}
  %\VignetteEngine{knitr::rmarkdown}
  %\VignetteEncoding{UTF-8}
---

## Intéret

L'objectif de cette vignette est de montrer comment utiliser la fonction de visualisation du package pour comparer les performances entre les genres.

## Chargement du package et des données

```{r}
library(lomane.mesnil.m1ecap)
library(ggplot2)

# On utilise les données intégrées au package
data("marathon2")
```

## Utilisation

La fonction plot_marathon_box permet de visualiser rapidement la distribution des temps (en secondes) pour les coureurs et les coureuses. Elle utilise une palette de couleurs contrastée et un thème minimal.

```{r}
# graphique
plot_marathon_box(marathon2)
```

## Interprétation

Ce graphique permet d'observer :\
- La médiane des temps pour chaque groupe\
- La dispersion des performances (l'écart interquartile)\
- Les éventuels "outliers" (coureurs exceptionnellement rapides ou lents).

